【裁判字號】    89,易,2317
【裁判日期】    891117
【裁判案由】    傷害
【裁判全文】
臺灣臺北地方法院刑事判決                        八十九年度易字第二三一七號
    公  訴  人  臺灣臺北地方法院檢察署檢察官
    被      告  甲○○
右列被告因傷害案件，經檢察官聲請簡易判決處刑（八十九年度偵字第一六五００號
），經本院新店簡易庭審理後認不宜以簡易判決處刑（八十九年度店簡字第五四二號
）而移送本院刑事庭，本院認應依通常程序審理，判決如左：
    主      文
甲○○傷害人之身體，累犯，處拘役參拾日，如易科罰金，以參佰元折算壹日。
    事      實
一、甲○○於民國八十二年四月間，因違反麻醉藥品管理條例案件，經台灣花蓮地方
    法院判處有期徒刑八月，緩刑四年，緩刑中交付保護管束確定；嗣於八十三年二
    月間，又因違反同條例之罪，經台灣花蓮地方法院判處有期徒刑八月確定，前揭
    違反麻醉藥品管理條例案件緩刑之宣告因而遭撤銷，二案接續執行於八十四年七
    月二十日因縮短刑期假釋出監，嗣因假釋期滿未經撤銷而執行完畢（指揮書執行
    完畢日期為八十五年三月十五日）。詎仍不知悔改，於八十九年七月二十八日上
    午十時許，在台北縣新店市○○路八號旁新店市停車場工地內，見同受僱於丙○○之乙○○與丙○○發生爭執，甲○○竟基於傷害人身體之犯意，順手拿起置放
    於該處之鐵管一支毆打乙○○，致乙○○受有右前臂挫淤傷之傷害。
二、案經乙○○訴由台北縣警察局新店分局報請台灣台北地方法院檢察署檢察官偵查
    聲請簡易判決處刑，嗣本院新店簡易庭審理後認不宜以簡易判決處刑而移送本院
    刑事庭改依通常程序審理。
    理      由
一、訊據被告甲○○對於右揭時、地持鐵管一支傷害告訴人乙○○之事實坦承不諱，
    然矢口否認有傷害之故意，辯稱：當日因告訴人與老闆丙○○發生爭執進而扭打
    在一起，告訴人並欲以老虎鉗毆打老闆丙○○，渠見狀後方持鐵管前往勸架而不
    小心誤傷告訴人，並非故意傷害告訴人云云。經查：右揭事實，迭據告訴人乙○○於警訊、偵訊中指訴綦詳，而告訴人確受有如事實欄所載之傷害，亦有財團法
    人天主教耕莘醫院八十九年七月二十八日診斷證明書一紙附卷可稽。當場目擊之
    證人丙○○固亦附和被告辯詞而證稱被告係不小心傷及告訴人云云，然本件被告
    傷害告訴人係緣起於證人丙○○之故，本已難期待其為事實之證述，證人證言之
    可信度顯已啟人疑竇，再將被告之辯詞與證人丙○○之證詞相互對照觀之，就當
    日告訴人與證人發生爭執之經過、被告如何前往「搭救」證人之情節、究係被告
    前往搭救證人後，告訴人方持該老虎鉗丟擲證人致被告以鐵管防禦不小心傷及告
    訴人，抑或係告訴人以老虎鉗丟擲證人後，被告方順手拿起鐵管前往搭救告訴人
    ，二人就當時情況之供陳顯有扞格不一之處，本院自難以證人丙○○之證言為被
    告有利之認定，自不待言；佐以告訴人與被告僅共事一日，雙方復無怨隙，若非
    實情至此，衡情告訴人斷無設詞誣攀被告之理；況被告若無傷害告訴人之犯意，
    於渠前往排解告訴人與證人之爭執時，又何庸「順手」拿起長度係老虎鉗之兩倍
    長、寬度亦較老虎鉗為寬之鐵器一支前往該處進而傷及告訴人，致告訴人受有如
    事實欄所載之傷害，是被告顯有傷害告訴人之故意甚為灼然，足見被告前揭所辯
    ，係卸責之詞而不足採信。本件事證明確，被告犯行洵堪認定，應予依法論科。
二、核被告甲○○所為，係犯刑法第二百七十七條第一項之傷害罪。查被告於八十二
    年四月間，因違反麻醉藥品管理條例案件，經台灣花蓮地方法院判處有期徒刑八
    月，緩刑四年，緩刑中交付保護管束確定；嗣於八十三年二月間，又因違反同條
    例之罪，經台灣花蓮地方法院判處有期徒刑八月確定，前揭違反麻醉藥品管理條
    例案件緩刑之宣告因而遭撤銷，二案接續執行於八十四年七月二十日因縮短刑期
    假釋出監，嗣因假釋期滿未經撤銷而執行完畢（指揮書執行完畢日期為八十五年
    三月十五日），有台灣高等法院檢察署刑案紀錄簡覆表一份在卷可稽，渠於五年
    內再犯本件最重本刑為有期徒刑以上之罪，為累犯，應依刑法第四十七條之規定
    加重其刑。爰審酌被告之素行、犯罪動機、目的、手段、生活狀況、智識程度、
    迄今未取得告訴人原諒、告訴人所受傷害程度及犯罪後之態度等一切情狀，量處
    如主文所示之刑，併諭知易科罰金之折算標準，以示懲儆。又被告持以傷害告訴
    人之鐵管一支，雖為犯罪所用之物，然既無證據證明為被告所有，爰不宣告沒收
    ，附此敘明。
據上論斷，應依刑事訴訟法第四百五十二條、第二百九十九條第一項前段，刑法第二
百七十七條第一項、第四十七條、第四十一條，罰金罰鍰提高標準條例第一條前段、
第二條，判決如主文。
本案經檢察官楊文慶到庭執行職務。
中      華      民      國      八十九      年    十一    月    十七    日
                                      臺灣臺北地方法院刑事第四庭
                                          法  官  黃  紹  紘
右正本證明與原本無異。
如不服本判決，應於判決送達後十日內，向本院提出上訴狀。
                                          書記官  劉  新  怡
中      華      民      國    八十九      年    十二    月    五      日
附錄本案論罪科刑法條全文
刑法第二百七十七條
傷害人之身體或健康者，處三年以下有期徒刑、拘役或一千元以下罰金。
犯前項之罪因而致人於死者，處無期徒刑或七年以上有期徒刑，致重傷者，處三年以
上十年以下有期徒刑。


司法院資訊處製作；財團法人民間司法改革基金會備份。
